臺灣彰化地方法院刑事判決　　　　　　　94年度交易字第64號
公　訴　人　臺灣彰化地方法院檢察署檢察官
被　　　告　丙○○
選任辯護人　周黛婕律師
上列被告因過失傷害案件，經檢察官聲請簡易判決處刑 (93年度
調偵字第405 號)， 本院改依通常程序判決如下：
    主  文
丙○○因過失傷害人，處有期徒刑貳月，如易科罰金，以佰元
折算壹日。緩刑貳年。
    事  實
一、丙○○於民國93年2 月9 日上午，駕駛車號QT－4068號自用
    小客車，沿彰化縣北斗鎮○○路307 巷由南往北方向行駛，
    於同日上午7 時45分許行經斗苑路307 巷與斗苑2 段路交會
    之十字路口時，其本應注意汽車行進間，駕駛人應注意車前
    狀況，並隨時採取必要之安全措施，而當時雖下有小雨，惟
    在日間自然光下，視距尚屬良好，且柏油路面平坦無缺陷、
    亦無障礙物，客觀環境並無不能注意之情事，而丙○○原已
    停在路口等候，但其疏未注意車前狀況及準備採取必要之安
    全措施，即貿然起步前行，適遇乙○○騎駛車號N28-671 號
    重型機車搭載其女友甲○○，自斗苑路2 段由西往東行駛至
    前揭路口，雖已發現丙○○小客車有緩步前行之現象，而放
    慢機車速度，然亦未採取必要之安全措施而繼續通過，致機
    車右後方車身遭丙○○所駕小客車之左前車頭撞擊，機車向
    右倒地壓住乙○○之右腳，造成乙○○右腳受有脛骨骨折之
    傷害，甲○○亦受有瘀青及擦傷（甲○○受傷部分未據告訴
    ）。丙○○肇事後，即打電話報警，且將傷者受醫，並向前
    來處理之警員自承為肇事者而自願接受調查、裁判。
二、案經乙○○訴請台灣彰化地方法院檢察署檢察官偵查起訴。
    理  由
一、訊據被告丙○○固坦承於上述時、地駕駛自用小客車與告訴
    人即證人乙○○所騎機車相互碰撞，致使證人乙○○受傷等
    情不諱，惟辯稱：伊原本在紅綠燈前等紅燈，待轉成綠燈時
    才緩慢起步，但剛起步十公尺左右，告訴人乙○○騎機車闖
    紅燈，因而與伊之小客車發生擦撞，本件肇事責任應歸咎於
    告訴人云云。經查：(一)告訴人乙○○於本院審理時具結證稱
    略以：我沿斗苑路直行，當天下毛毛雨，因我有戴近視眼鏡
    ，所以看得很清楚，經過事發地點之路口時是綠燈，那時被
    告車子停在右側紅綠燈前停等紅燈，但他緩慢前行一點點，
    然後又停止，反覆數次，我覺得很奇怪，就放慢車速，後來
    看他停止，就繼續通過，已超過路口中心處，未料他突然又
    前行撞到我機車右側後方，他當時車頭偏右，好像要右轉，
    機車被撞後倒地滑行，我就被機車壓住等語。證人甲○○於
    本院審理時亦證稱：我當時是坐在男友乙○○所騎駛機車之
    後座，我們通過時是綠燈，被告之小客車在右方停等紅燈，
    但有點走走停停，我們騎過去時，他就撞到我的右側邊等語
    。上述被告乙○○、甲○○之證詞相互符合，其等均證稱被
    告是在路口號誌前緩慢前行，亦與被告自稱其當時剛剛起步
    就發生擦撞等情互核一致，而參諸肇事現場照片顯示被告小
    客車之車頭偏右，車身仍停留在路口號誌燈下方，車頭略有
    擦痕，但無撞擊凹陷情形，而機車車身外觀亦大致完整（相
    關照片見警卷第12至14頁），顯示二車碰撞時車速均不快，
    佐以前揭證人乙○○、甲○○之證詞及被告之供述，應認被
    告所駕自用小客車是在路口緩慢前行時，與同樣低速通過路
    口之左方來車發生碰撞。(二)被告及告訴人乙○○雖均指對方
    闖紅燈而發生車禍等語，然除證人乙○○女友甲○○之證詞
    外，並無其他較為中立之目擊證人出面證明究竟是何人闖紅
    燈，而內政部警政署刑事警察局亦來函表示本案不宜進行測
    謊鑑定（見94年8 月19日刑鑑字第0940127205號函文，附於
    本院卷第27頁），是無法遽以採信任何一方有關燈號指示之
    說詞。惟按汽車行駛時，駕駛人應注意車前狀況，並隨時採
    取必要之安全措施，道路交通安全規則第94條第3 項定有明
    文。本件車禍發生時雖下有小雨，但在日間自然光照射下，
    視距尚屬良好，且柏油路面平坦無缺陷、亦無障礙物，業經
    證人乙○○及被告供述在卷，並有道路交通事故調查報告表
    及現場照片（見警卷第7 至13頁）可資佐證，應認客觀環境
    並無不能注意之情事，而被告於肇事前在交岔路口既是緩慢
    前行，且告訴人乙○○之車速亦非快速，足信被告有充分時
    間觀察左右來車動向，及採取必要之安全措施，然其辯稱發
    現告訴人乙○○之機車時已經來不及而撞上等情，可見被告
    確實疏未注意車前狀況及採取必要之安全措施而肇事，是其
    過失責任堪以認定。至告訴人乙○○亦係在相同條件下肇事
    ，足認其亦違反前揭注意義務，而與有過失，惟告訴人乙○○之過失行為，尚不能解免被告之過失責任，附此敘明。又
    告訴人丙○○於車禍發生後受有右腳脛骨骨折之傷害等情，
    有員生醫院診斷證明書在卷為憑（見警卷第7 頁），該傷勢
    肇因於被告之過失駕駛行為，是以被告之過失駕駛行為與告
    訴人乙○○之傷害結果之間具有相當因果關係。綜上，本件
    事證明確，被告犯行堪以認定。
二、核被告所為，係犯刑法第284 條第1 項前段之過失傷害罪。
    被告於肇事後，即打電話報警處理，並將傷者送醫，且向前
    來處理之警員坦承肇事等情，業據證人乙○○及被告陳述在
    卷，是被告在犯罪嫌疑發現前向職司偵查之公務員自首，符
    合刑法第62條前段所定之減刑要件，依法減輕其刑。爰審酌
    被告並無前科，素行紀錄尚屬良好、其因疏未減速慢行以致
    肇事，然告訴人乙○○亦與有過失，並衡以告訴人乙○○所
    受身、心傷害程度、雙方對和解金額之要求差距過大致無法
    達成和解等一切情狀，量處如主文所示之刑，並諭知易科罰
    金之折算標準，以示懲儆。末查：被告未曾受有期徒刑以上
    刑之宣告，有台灣高等法院被告全國前案紀錄表在卷可稽，
    被告雖未與告訴人乙○○達成和解，但已表達願給付25萬元
    之賠償金，然因告訴人乙○○堅持要求200 萬元之損害賠償
    ，致雙方至今仍無法達成和解，在此刑事偵、審及雙方調解
    期間，被告所付出之代價，應已足使其知所警惕，而無再犯
    之虞，本院認其宣告刑，以暫不執行為宜，併宣告緩刑二年
    ，以啟自新。
據上論斷，應依刑事訴訟法第452 條、第299 條第1 項前段，刑
法第284 條第1 項前段、第62條前段、第41條第1 項前段、第74
條第1款 ，罰金罰鍰提高標準條例第1 條前段、第2 條，判決如
主文。
本案經檢察官李毓珮到庭執行職務。
中　　華　　民　　國　　94　　年　　11　　月　　24　　日
                  刑事第三庭    審判長法  官  余仕明
                                      法  官  姚銘鴻
                                      法  官  黃玉齡
以上正本證明與原本無異。
如不服本判決，應於判決送達後10日內，向本院提出上訴狀（須
附繕本），上訴於台灣高等法院台中分院。
告訴人或被害人對於判決如有不服具備理由請求檢察官上訴者，
其上訴期間之計算係以檢察官收受判決正本之日為準。
中　　華　　民　　國　　94　　年　　11　　月　　24　　日
                                      書記官  林怡吟
附錄本案論罪科刑法條全文：
刑法第284條第1項
  因過失傷害人者，處6 月以下有期徒刑、拘役或5 百元以下罰
  金，致重傷者，處1 年以下有期徒刑、拘役或五百元以下罰金
  。
